【裁判字號】    90,訴,989
【裁判日期】    900824
【裁判案由】    毒品危害防制條例
【裁判全文】
臺灣桃園地方法院刑事判決                            九十年度訴字第九八九號
    公  訴  人  臺灣桃園地方法院檢察署檢察官
    被      告  甲○○
右列被告因違反毒品危害防制條例案件，經檢察官提起公訴（八十九年度毒偵字第五
一九七號、第六四九七號，九十年度毒偵字第一三五三號），本院判決如左：
    主  文
甲○○連續施用第一級毒品，累犯，處有期徒刑柒月，扣案之第一級毒品海洛因驗餘
淨重零點壹參公克，沒收銷燬之及注射針筒參支、削尖吸管壹支均沒收。又連續施用
第二級毒品，累犯，處有期徒刑伍月。應執行有期徒刑拾壹月，扣案之第一級毒品海
洛因驗餘淨重零點壹參公克沒收銷燬之及注射針筒參支、削尖吸管壹支均沒收。
    事  實
一、甲○○曾於民國八十四年間因麻藥案件，經本院判處有期徒刑四月，於八十五年
    二月五日判決確定，並於八十五年八月二十八日易科罰金執行完畢，猶不知悔改
    ，因施用第二級毒品案件，經本院前案依職權以裁定送觀察、勒戒後，認無繼續
    施用毒品之傾向，由本院於八十七年八月三十一日以八十七年度易字第一六０七
    號判決免刑確定。竟仍基於施用第一級毒品之概括犯意，自八十九年九月起（起
    訴書誤載為八十七年九月起）至九十年三月十六日止，在其當時位於桃園縣觀音
    鄉藍埔村十鄰四十四號住處，每天施用海洛因二次。另基於施用第二級毒品安非
    他命之概括犯意，亦自八十九年九月起（起訴書誤載為八十七年九月起）至九十
    年三月十六日止，於其上開住處，每天施用安非他命三次。嗣於下述時地，為警
    查獲：（一）八十九年九月二十三日上午九時許，在桃園縣觀音鄉○○村○○路
    與新華路口，為警巡邏盤查查獲，當場並扣得海洛因驗餘淨重零點一二公克、及
    甲○○所有供施用海洛因之注射針筒二支；（二）八十九年十二月七日下午九時
    許，在桃園縣龍潭鄉○○○路四巷二弄口，為警於其所駕駛之車號ＡＺ—六七八
    八號贓車上（竊盜部分由本院另案審理），查扣海洛因驗餘淨重零點零一公克及
    甲○○所有供施用海洛因之注射針筒一支、削尖吸管一支；（三）九十年三月十
    六日，甲○○因竊盜案被移送臺灣桃園監獄時，經採尿送驗呈安非他命及海洛因
  陽性反應。
二、案經桃園縣警察局大園分局、平鎮分局及臺灣桃園看守所報告臺灣桃園地方法院
    檢察署檢察官偵查起訴。
    理  由
一、右揭犯罪事實，業據被告甲○○於警訊及本院審理時均坦承不諱；又經將被告先
    後於八十九年九月二十三日、同年十二月七日在警局及九十年三月十六日於臺灣
    桃園監獄所採集之尿液送驗結果，均呈嗎啡、甲基安非他命陽性反應，有桃園縣
    衛生局先後於八十九年十二月十一日、同年十二月十五日所分別出具之不法藥物
    尿液檢定書、臺灣桃園監獄九十年三月十六日不法藥物尿液檢定書、臺灣檢驗科
    技股份有限公司九十年三月二十九日濫用藥物尿液檢驗報告各乙紙附卷可稽（臺
    灣桃園地方法院檢察署（以下簡稱桃園地檢）八十九年度毒偵字第五一九七號卷
    第二十四頁、第二十九頁，桃園地檢九十年度毒偵字第一三五三號卷第四至五頁
    參照）；而扣案之白色粉末，經警送法務部調查局鑑定結果，分別檢出第一級第
    ６項毒品海洛因成分，驗餘淨重分別為零點一二公克及零點零一公克，有該局分
    別於八十九年十月十一日及九十年一月二日所出具之（８９）陸（一）0000
    0000號、（８９）陸（一）00000000號鑑定通知書附於八十九年度
    毒偵字第五一九七號卷第二十二頁、第三十頁可憑，此外並有被告所有供施用第
    一級毒品海洛因之注射針筒三支、削尖吸管一支扣案足資佐證。而被告前因施用
    毒品案件，經本院裁定送觀察、勒戒後，認無繼續施用毒品之傾向，由本院以八
    十七年度易字第一六０七號判決免刑，被告於五年內再犯毒品危害防制條例第十
    條之罪，經本院於九十年一月五日以九十年度毒聲字第二五號裁定送觀察、勒戒
    ，經送觀察、勒戒後，認有繼續施用毒品之傾向，有本院裁定及臺灣桃園看守所
    附設勒戒處所九十年五月九日桃所澄衛勒字第００５１９號函送之有無繼續施用
    毒品傾向證明書附卷可參（分別附於八十九年度毒偵字第五一九七號卷第三十二
    頁、第四十二頁至第四十三頁），本件事證明確，被告犯行洵堪認定，應依法論
    科。
二、核被告所為，係犯毒品危害防制條例第十條第一項之施用第一級毒品罪及同條第
    二項之施用第二級毒品罪。被告為施用而非法持有第一級毒品海洛因、第二級毒
    品安非他命，進而施用，其持有之低度行為應被施用之高度行為所吸收，均不另
    論其非法持有毒品之罪。又被告先後多次施用第一級毒品、第二級毒品犯行，時
    間緊接，犯罪構成要件相同，顯係基於概括犯意為之，為連續犯，應依刑法第五
    十六條之規定以一罪論，並加重其刑。再被告所犯上開二罪間，犯意各別，罪名
    不同，應予分論併罰。另被告前曾因如事實欄所載之犯罪科刑並經執行完畢，此
    有臺灣高等法院被告全國前案紀錄表在卷可按，其於五年內再犯本件有期徒刑以
    上之罪，為累犯，應依刑法第四十七條之規定，加重其刑，並遞加重之。爰審酌
    被告前因施用毒品經判處免刑確定，仍不知悔改、警惕，猶繼續施用毒品，惟其
    施用毒品係自戕行為，尚無危害他人，且犯後已坦承犯行，犯後態度良好等一切
    情狀，分別核情量處如主文所示之刑，並定其應執行刑。
三、扣案之第一級毒品海洛因驗餘淨重零點一三公克，為查獲之毒品，不問屬於被告
    與否，應依毒品危害防制條例第十八條第一項前段之規定沒收銷燬之。另扣案之
    施用海洛因器具針筒三支、削尖吸管一支，據被告自承係其所有且方便供施用毒
    品所用之物，非專供施用毒品所用工具，業據其供明在卷，爰併依刑法第三十八
    條第一項第二款之規定宣告沒收。至扣案之分裝袋九十七個，固為被告所有，惟
    其供稱係供裝魚鉤用，與施用毒品無關，自非供犯罪所用之物，毋庸宣告沒收，
    附此敘明之。
據上論斷，應依刑事訴訟法第二百九十九條第一項前段，毒品危害防制條例第十條第
一項、第二項、第二十條第三項前段、第十八條第一項前段，刑法第十一條前段、第
五十六條、第四十七條、第五十一條第五款、第三十八條第一項第二款，判決如主文
。
本案經檢察官李叔芬到庭執行職務
中      華      民      國    九十      年      八      月    二十四    日
                                     臺灣桃園地方法院刑事第六庭
                                         審判長法  官  孫 惠 琳
                                               法  官  潘 進 順
                                               法  官  簡 婉 倫
右正本證明與原本無異。
如不服本判決，應於判決送達後十日內向本院提出上訴狀( 應附繕本 )，上訴於
臺灣高等法院。
                                               書記官  王 泰 元
中      華      民      國    九十      年      九      月      四      日
附錄本案論罪科刑法條：
毒品危害防制條例第十條
施用第一級毒品者，處六月以上五年以下有期徒刑。
施用第二級毒品者，處三年以下有期徒刑。


司法院資訊處製作；財團法人民間司法改革基金會備份。
